CARMEN FERNÁNDEZ PÉREZ

PERFIL PROFESIONAL

Recepcionista de hotel experta en la gestión de las necesidades de los huéspedes y de los objetivos de negocio. Altamente organizada en el manejo de funciones administrativas, dirigiendo equipos y cuordinando los servicios de las instalaciones.

EXPERIENCIA LABORAL

Recepcionista de hotel , 01/2017 - 08/2020

Parador de Lleida - Lleida

- Soporte al resto del personal del hotel para garantizar un servicio de primera calidad.
- Asesoramiento sobre transportes, eventos, espectáculos, lugares de interés y demás información.
- Información detallada a los clientes sobre los servicios del hotel y las instalaciones.

Recepcionista de hotel , 03/2013 - 10/2016

Hotel Real de Lleida - Lleida

- Gestión de reservas y asignación de habitaciones según los requisitos del huésped y la disponibilidad del hotel.
- Recepción y administración de correspondencia y notificaciones para los huéspedes.
- · Facturación y cobro de los servicios utilizados por los clientes.

Recepcionista de alojamientos turísticos , 10/2009 - 12/2012

L'Hostalet - Lleida

- Gestión y coordinación de la custodia de objetos de valor y dinero depositados por los clientes.
- Gestión del check-in y check out diarios de los clientes ofreciéndoles una cálida bienvenida a la llegada y una cordial despedida al término de cada estancia.
- · Gestión de reclamaciones.

FORMACIÓN ACADÉMICA

Diplomatura en Turismo , 09/2008 Universitat de Lleida - Lleida



CONTACTO

Dirección : Carrer Bonaire, 6 , 25004 ,

Lleida

Teléfono : 622432590

Correo electrónico : carmenferper@outlook.com

APTITUDES

- Buenos conocimientos de facturación y cálculo
- · Altas dotes de atención al cliente
- Sistemas de reservas
- · Sólidas habilidades comunicativas
- · Personalidad dinámica y resolutiva
- Agilidad en el desarrollo de tareas

FORMACIÓN ADICIONAL

Curso de Gestión Hotelera - ESAH, 2009

IDIOMAS

Español, Catalán : Idioma nativo

Inglés : C1

Avanzado

Italiano : B2

Intermedio avanzado